臺灣板橋地方法院刑事判決　　　　　　　95年度訴字第4002號
公　訴　人　臺灣板橋地方法院檢察署檢察官
被　　　告　丙○○
　　　　　　　　　　（現另案於臺灣臺北監獄臺北分監執行）
上列被告因搶奪等案件經檢察官提起公訴（95年度偵字第28808
號），本院依簡式審判程序判決如下：
    主  文
丙○○竊盜，累犯，處有期徒刑捌月；扣案之機車鑰匙壹支沒收
。又意圖為自己不法之所有，而搶奪他人之動產，累犯，處有期
徒刑壹年。有期徒刑部分應執行有期徒刑壹年陸月。
    事  實
一、丙○○有多次竊盜及違反毒品危害防制條例前科。前因施用
    第一級毒品案件，經本院以92年度訴字第1948號刑事判決判
    處有期徒刑九月確定，並於民國93年10月8 日服刑期滿執行
    完畢（於本案中構成累犯）。另其於95年3 月21日竊取鋁門
    窗時為警查獲，該次攜帶兇器竊盜犯行並經臺灣桃園地方法
    院以95年度易字第582 號刑事判決判處有期徒刑七月確定；
    又因於95年7 月19日、同年7 月20日二次竊取機車之犯行，
    先後為警查獲，並經本院以95年度簡字第5834號、第5836號
    刑事簡易判決各判處有期徒刑四月，如易科罰金，均以新臺
    幣（下同）一千元折算一日確定（此等部分均尚未執行完畢
    ）。
二、詎丙○○猶不知悔改，於上開有期徒刑執行完畢後五年內，
    復意圖為自己不法之所有，於95年12月8 日下午3 時許，在
    臺北縣三峽鎮○○路238 巷附近，以自備之機車鑰匙一支，
    徒手竊取池招霖所有平日由乙○○使用車牌號碼為GEJ-578
    號之重型機車一輛得手。又於同年月9 日下午2 時50分許，
    駕駛上開所竊得之機車行經臺北縣鶯歌鎮○○路81號前時，
    再意圖為自己不法之所有，趁行經該處之行人甲○○（起訴
    書誤載為洪雅萍）不備之際，搶奪甲○○左手所提之黑色手
    提袋一只（內有國民身分證、健保卡、駕駛執照、大眾銀行
    信用卡各ㄧ枚、金融卡三枚、數位相機、行動電話各一具及
    現金一千五百元等物），得手後旋即駕車逃逸。嗣因甲○○
    之弟洪家偉在旁見狀，駕駛機車自後追趕，並於鶯歌鎮○○○路阿四巷3 號前，追撞攔阻丙○○所駕機車，使丙○○因
    而人車倒地，旋為據報前來之警員當場逮捕，並扣得其所有
    之機車鑰匙一支、前揭機車、甲○○所有之手提袋（含上開
    內容物）等物。
三、案經臺北縣政府警察局三峽分局報請臺灣板橋地方法院檢察
    署檢察官偵查起訴。
    理  由
一、本件被告丙○○所犯係死刑、無期徒刑、最輕本刑為三年以
    上有期徒刑以外之罪，其於準備程序中就被訴事實為有罪之
    陳述，經法官告知簡式審判程序之旨，並聽取公訴人、被告
    之意見後，本院業已於96年1 月19日依刑事訴訟法第273 條
    之1 第1 項之規定，合議裁定由受命法官獨任進行簡式審判
    程序。是證人乙○○、甲○○、洪家偉於警詢中所為之證述
    ，證人乙○○、甲○○簽名表示指認及具領扣案贓物意思之
    贓物認領保管單，雖均係被告以外之人於審判外所為之言詞
    或書面陳述，然依刑事訴訟法第159 條第2 項前段之規定，
    於簡式審判程序中均得作為證據，合先敘明。
二、前揭事實業據被告於警詢、偵查及本院審理中均坦承不諱，
    核與證人乙○○、甲○○、洪家偉於警詢中所為之證述相符
    ，並有「車輛竊盜、車牌失竊個別查詢報表─查詢車輛認可
    資料」、車輛失竊、車輛尋獲電腦輸入單各一紙、贓物認領
    保管單二紙、贓證物品照片三幀附卷可稽，暨上開機車鑰匙
    一支等物扣案可資佐證，足認被告上開所為不利於己之自白
    與事實相符。據此，本案事證明確，被告犯行堪以認定。
三、論罪科刑部分：
(一)核被告所為，係犯刑法第320 條第1 項之竊盜罪及第325 條
    第1 項之搶奪罪。其所犯上開二罪間，犯意各別、行為互殊
    ，應予分論併罰。
(二)被告前因施用第一級毒品案件，經本院以92年度訴字第1948
    號刑事判決判處有期徒刑九月確定，並於93年10月8 日服刑
    期滿執行完畢乙節，有臺灣高等法院被告前案紀錄表一份在
    卷可按，其受有期徒刑執行完畢後五年內，故意再犯本件有
    期徒刑以上之罪，為累犯，應依刑法第47條第1 項之規定加
    重其刑。
(三)本院爰審酌被告前已有如事實欄所述之多次竊盜前科，且於
    不到九個月之時間即因竊盜案件為警查獲達三次之多，有各
    該案刑事判決書及上開被告前案紀錄表各一份在卷可按，猶
    不知悔改而再為本件搶奪及竊盜犯行，可徵其素行不佳、惡
    性不輕，其犯罪之動機為貪圖不法利益、犯罪手段、惟所竊
    取機車價值約僅五千元（機車部分依上開「查詢車輛認可資
    料」所載，為84年出廠，車齡已有十餘年，被害人乙○○於
    警詢中亦稱目前價值約為五千元），所搶得財物加計相機及
    行動電話，合計約為三、四萬元，金額尚非甚鉅，且業經追
    回失物，被害人損失尚非重大，暨被告犯罪後坦承犯行、態
    度良好等一切情狀，分別量處如主文所示之刑，並就有期徒
    刑部分定其應執行之刑，以示懲儆。
(四)扣案之機車鑰匙一支係被告所有供犯本罪所用之物，業據其
    供承在卷，爰併依刑法第38條第1 項第2 款之規定宣告沒收
    。
據上論斷，應依刑事訴訟法第273 條之1 第1 項、第299 條第1
項前段，刑法第325 條第1 項、第320 條第1 項、第47條第1 項
、第51條第5 款、第38條第1 項第2 款，刑法施行法第1 條之1
第1 項、第2 項前段，判決如主文。
本案經檢察官吳宗光到庭執行職務。
中　　華　　民　　國　　96　　年　　1 　　月　　31　　日
                  刑事第十七庭  法　官 張紹省
以上正本證明與原本無異。
如不服本判決應於送達後十日內向本院提出上訴狀
                                書記官 周雅玲
中　　華　　民　　國　　96　　年　　2 　　月　　2 　　日
附錄本案論罪科刑法條全文：
中華民國刑法第325條第1項：
意圖為自己或第三人不法之所有，而搶奪他人之動產者，處六月
以上、五年以下有期徒刑。
中華民國刑法第320條第1項
意圖為自己或第三人不法之所有，而竊取他人之動產者，為竊盜
罪，處五年以下有期徒刑、拘役或五百元以下罰金。
